臺灣臺北地方法院刑事判決　　 93年度訴字第1589號
公　訴　人　臺灣臺北地方法院檢察署檢察官
被　　　告　丁○○
指定辯護人　本院公設辯護人丙○○
上列被告因偽造貨幣案件，經檢察官提起公訴（起訴案號：93年
度偵字第9014號），本院判決如下：
    主    文
丁○○意圖供行使之用，而收集偽造之通用紙幣，累犯，處有期
徒刑年肆月。扣案如附表偽造之新臺幣壹仟元紙幣拾貳張均沒
收。
    事    實
一、丁○○曾因竊盜案件，經臺灣高等法院於民國90年2月2日判
    處有期徒刑9月確定，並於同年9月1 日入監執行；又因違反
    毒品危害防制條例案件，經臺灣士林地方法院於89年5月4日
    以89年度簡字第317號判決判處有期徒刑6月、再因違反毒品
    危害防制條例案件，經臺灣士林地方法院於90年10月4 日以
    90 年度易字第597號判決判處有期徒刑7 月，並一併接續其
    所犯前述竊盜案件執行，而於92年5 月31日縮刑期滿執行完
    畢。竟仍不知悔改，明知如附表所示面額新臺幣（下同）一
    千元之紙幣12張，均係真實姓名年籍不詳年約三十餘歲綽號
    為「阿源」（音譯，下同）男子以1比7之代價向不知姓名年
    93 年5月13日，在其位於臺北縣新店市○○路329巷3弄4號4
    樓頂樓加蓋屋內，自「阿源」處予以收集。後於同月14日上
    午8 時許，丁○○之友人甲○○（另案由臺灣臺北地方法院
    檢察署檢察官偵查中）至丁○○前揭住處拜訪，丁○○並向
    甲○○表示有偽鈔，經甲○○要求要觀看後，丁○○乃將其
    中4張偽鈔交予甲○○觀看，適司法警察於當日上午9時30分
    許，持本院法官所核發之搜索票至該處搜索，始行查獲。並
    於甲○○身上扣得如附表編號三、六、七及九之4 張偽鈔，
    由蘇金隆住處扣得如附表編號一至五、八、十至十一之8 張
    偽鈔。
二、案經臺北縣政府警察局新店分局報告臺灣臺北地方法院檢察
    署檢察官偵查起訴。
    理    由
一、訊據被告丁○○對於有於右揭時地由其前揭住處及甲○○之
    身上起出如附表之偽鈔共12張一情固予承認，惟矢口否認有
    何意圖供行使之用而收集該等偽鈔之情，辯稱該偽鈔係因為
    「阿源」返還所積欠之款項，而其因為另積欠甲○○四千元
    ，所以將其中4 張千元鈔票返還予甲○○，其並不知道「阿
    源」所交付之鈔票係偽造，其於警詢中所言係因為警察告訴
    其只要自白即可以獲得交保，所以才為不實之自白云云。
二、查本件司法警察於90年5 月14日持本院法官所核發之搜索票
    ，至被告所居住之臺北縣新店市○○路329巷3弄4號4樓頂樓
    加蓋屋執行搜索，並自該處及在場人甲○○身上共搜索得如
    附表所示之偽鈔12張，其中自甲○○身上查獲之4 張偽鈔係
    由被告交予甲○○等情，有搜索扣押筆錄一份（見臺灣臺北
    地方法院檢察署93年度警聲搜659 號卷第25頁至第26頁）在
    卷可稽；而所扣得如附表所示之偽鈔經具備專門鑑定偽鈔能
    力之中央印製廠鑑定結果，確屬偽造無誤，亦有該廠93年8
    月17日中印發字第0930004035號函文一紙在卷可證（見臺灣
    臺北地方法院檢察署93年度偵字第9014號卷第99頁）；被告
    對於前情亦均予以承認（見本院94年1月4日準備程序筆錄第
    3 頁），此情已足認定。從而，本件所應審究者，乃被告是
    否知悉自「阿源」處所收集之鈔票屬於偽鈔，及被告有無基
    於意圖供行使之用而收集該等偽鈔。經查：(一)被告前於偵查
    中，已自白當「阿源」交給其如附表之12張偽鈔時，有告知
    該等鈔票均屬偽鈔，而其交其中4張予甲○○時，亦有告知
    甲○○該等鈔票均屬偽鈔等語（見前揭偵字第9014號卷第73
    頁至第74頁）；經核此與證人甲○○於偵查中及本院審理中
    所證述當被告將該等偽鈔交予伊時，被告有告以該等鈔票係
    屬偽鈔等情相符（分見前揭偵字第9014號卷第109頁、本院
    94 年2月15日審判筆錄第5頁至第10頁），是被告自始至終
    確實知悉其自「阿源」處所收集之鈔票屬於偽鈔，此情已堪
    認定。被告雖辯稱是因為員警告以若承認即可以交保，方為
    不實之自白云云，惟被告自82年起即有多次刑案紀錄，現正
    仍應違反槍砲彈藥刀械管制條例案件及毒品危害防制條例案
    件在監執行中，此有臺灣高等法院被告全國前案紀錄表一份
    在卷可參。是其對刑事案件之流程如何，應知之甚詳，當不
    至在不知自「阿源」處所收集之鈔票係屬偽鈔時，在僅受員
    警指示需自白犯罪才能交保之情形下，即貿然於偵查中檢察
    官訊問時自白犯罪，是其此點所辯並不足採。(二)另以本件被
    告自「阿源」處所收集如附表之千元偽鈔高達12張之多，且
    當時被告將其中四張偽鈔交予甲○○時，甲○○亦直誇因為
    偽造的與真鈔相似，所以偽造之人很厲害等語（見本院前揭
    審判筆錄第8頁證人甲○○之證詞），足證被告收集該等偽
    鈔之目的係為供日後行使所用，此情亦足認定。(三)綜上所述
    ，本件事證明確，被告犯行已堪認定，其所辯並不足採。
三、按刑法第196條第1項所謂意圖供行使之用而收集偽造紙幣罪
    ，只以供行使之意思將偽券收集到手後，即屬既遂，至嗣後
    之行使與否，於其犯罪之成立無關。最高法院著有27年上字
    第331號判例可資參照。是核被告所為，係犯刑法第196條第
    1 項意圖供行使之用而收集偽造之通用紙幣罪。公訴人雖認
    被告係構成同條項之意圖供行使之用而交付偽造之通用紙幣
    罪。惟本件被告於經警查獲當天並無要將該4 張千元偽鈔送
    予甲○○之意，只是因為甲○○在被告告知有偽鈔後，所以
    才向被告要來觀看一情，業據證人甲○○於偵查及本院審理
    中證述明確（分見前揭偵字第9014號卷第109 頁、本院前揭
    審判筆錄第10頁），是依卷內所存證據，應認被告只是將所
    收集來之偽鈔暫時展示予知情之甲○○觀看而已，尚難認被
    告所為構成意圖供行使之用而交付偽造之通用紙幣之程度，
    公訴人此部分所認，尚有未洽，在本院已告知被告及辯護人
    應併就被告涉犯意圖供行使之用而收集偽造之通用紙幣部分
    予以辯論與辯護後（見本院前揭審判筆錄第13頁），且收集
    偽造通用貨幣之事實亦經起訴事實載明，為起訴效力所及，
    本院自得就該部分予以審理，併此敘明（因意圖供行使之用
    而收集偽造之通用紙幣部分與原起訴之意圖供行使之用而交
    付偽造之通用紙幣罪，均屬同一條項之罪，自無變更起訴法
    條之必要）。被告前因竊盜案件，經臺灣高等法院於90年2
    月2日判處有期徒刑9月確定，並於同年9月1日入監執行；又
    因違反毒品危害防制條例案件，經臺灣士林地方法院於89年
    5 月4日以89年度簡字第317號判決判處有期徒刑6 月、再因
    違反毒品危害防制條例案件，經臺灣士林地方法院於90年10
    月4日以90年度易字第597號判決判處有期徒刑7 月，並一併
    接續其所犯前述竊盜案件執行，而於92年5 月31日縮刑期滿
    執行完畢，有臺灣高等法院被告全國前案紀錄表一份在卷可
    稽，其於有期徒刑執行完畢後，5 年內再犯本件最重本刑為
    有期徒刑以上之罪，為累犯，應依刑法第47條之規定，加重
    其刑。爰審酌倘被告將其收集之偽造紙幣流通於市，將破壞
    金融交易秩序甚鉅，危害並不輕微及其他一切情狀，量處如
    主文所示之刑。另扣案如附表之新臺幣千元紙幣12張業經鑑
    定確屬偽造，已如前述，無論屬犯人與否，應依刑法第二百
    條之規定宣告沒收，附此敘明。
四、又本件事證已臻明確，公訴人於審理中請求傳喚查獲之員警
    林建昇，經核係屬刑事訴訟法第163條之2第2項第3款無調查
    必要之證據，自無再行傳喚之必要，併此敘明。
據上論斷，應依刑事訴訟法第299條第1項前段，刑法第196條第1
項、第47條、第200條，罰金罰鍰提高標準條例第1條前段，判決
如主文。
本案經檢察官乙○○到庭執行職務
中　　華　　民　　國　　94　　年　　3 　　月　　1 　　日
                  刑事第十四庭審判長法  官  吳靜怡
                                    法  官  孫萍萍
                                    法  官  吳冠霆
上正本證明與原本無異。
如不服本判決，應於判決送達後10日內向本院提出上訴狀（應抄
附繕本）。告訴人或被害人如對於本判決不服者，應具備理由請
求檢察官上訴，其上訴期間之計算係以檢察官收受判決正本之日
期為準。
                                    書記官  楊文祥
中　　華　　民　　國　　94　　年　　3 　　月　　1 　　日
附表:
   偽造新版新臺幣一千元紙幣
    紙幣編號            張數
一、MS379695QB          1張
二、DK843332NF          1張
三、SB209516RH          2張
四、SL745866VX          1張
五、ZD217715JR          1張
六、LS757133FU          1張
七、LK374755PH          1張
八、RD102883BU          1張
九、FZ908199TL          1張
十、FU833967MS          1張
十一、FV624901QZ        1張
附錄法條：刑法第196條第1項
中華民國刑法第196條
 (行使收集或交付偽造變造通貨、幣券罪)
行使偽造、變造之通用貨幣、紙幣、銀行券，或意圖供行使之用
而收集或交付於人者，處三年以上十年以下有期徒刑，得併科5
000元以下罰金。
收受後方知為偽造、變造之通用貨幣、紙幣、銀行券而仍行使，
或意圖供行使之用而交付於人者，處五百元以下罰金。
第 1 項之未遂犯罰之。
